# 【陈版主】名股实债相关问题探讨

提问人：jemich 时间：2015-09-26 22:43:28
陈版主，如果C基金公司与A公司签订协议约定，C公司对A公司子公司B出资，不派出董事，不参与经营决策，到期后A公司需回购C公司出资，且C公司每年收取最高1%收益。针对该收益有以下几种方式取得： 1.优先从B公司分红取得；2.若B公司分红不足，则由A公司从B公司取得分红来弥补；3.若还是不足1%或B公司不满足分红条件，则1%收益由A公司另行支付。 请问如果出现上述第二、三种情况，母公司A公司在个别报表层面应如何进行账务处理？

回答人：chenyiwei
如果出现上述第二、三种情况，母公司A公司在个别报表层面应借记对B公司的投资成本，同时注意对B公司的长期投资进行减值测试。如果回购义务尚未确认为A的负债，则应考虑是否构成亏损合同。

提问人：zengfengxia 时间：2015-09-28 16:32:04
“如果出现上述第二、三种情况，母公司A公司在个别报表层面应借记对B公司的投资成本，同时注意对B公司的长期投资进行减值测试。如果回购义务尚未确认为A的负债，则应考虑是否构成亏损合同。” 这段话应当怎样理解？ A公司个别报表增加对B公司的投资成本，同时贷方也应当增加相应的负债，“如果回购义务尚未确认为A的负债”是指哪一种情形？

回答人：chenyiwei
不排除某些回购义务尚不构成A的负债（如A可自行决定回购的时间，或以其他方式避免回购义务发生）。当然实际操作中这种情况会比较少见。

提问人：zengfengxia 时间：2015-09-29 10:07:23
谢谢陈版，那如果不构成A的负债，A个别报表在确认长投增加的同时，需确认一项其他权益工具是吗？需考虑可能的亏损合同的情况是哪一种情形？

回答人：chenyiwei
A自身的权益不应因此增加，因为A并未与其股东或其他权益持有者进行权益性交易。如果不构成A的负债，A应暂时无需进行账务处理（只是一个承诺事项，披露即可），除非发生了构成亏损合同的情况。

提问人：卢龙小先生 时间：2015-12-09 15:34:49
请教陈版：对于上例中被投资单位B来讲，接受的投资款大于其预留负债的部分仍可以在B方自身的财务报表中列报为权益，这时候可能将导致资本公积出现负数余额，这时候应该怎样处理？资本公积一般是不允许有负数余额的。

回答人：chenyiwei
此处资本公积出现负数余额恰恰反映了其实质，实质上是认缴资本没有完全到位的意思。